臺灣高雄地方法院刑事判決　　　　　　　　　　　　　九十年度訴字第一二六三號
　　公　訴　人　臺灣高雄地方法院檢察署檢察官
　　被　　　告　乙○○
　　選任辯護人　柳聰賢
右列被告因違反毒品危害防制條例案件，經檢察官提起公訴（九十年度偵字第七八一
七號），本院判決如左：
    主  文
乙○○連續販賣第二級毒品，處有期徒刑柒年陸月。販賣毒品所得財物新台幣肆萬伍
仟元沒收，如全部或一部不能沒收時，以其財產抵償之。
被訴販賣第一級毒品部分，無罪。
    事  實
一、乙○○基於意圖營利販賣第二級毒品安非他命之概括犯意，自八十九年六月某日
    起至九十年二月中旬某日止，連續在高雄縣大樹鄉○○村○○路一六一號丙○○
    住處前等地，以每包新台幣（下同）三千元之價格，販賣第二級毒品安非他命予
    丙○○，牟取不法利益，次數共計十五次，而取得販賣毒品款項共四萬五千元，
    嗣於九十年四月二十四日上午十一時三十五分許，在其高雄縣大樹鄉○○村○○
    路三０九號之住處為警查獲，並扣得安非他命二大包（毛重七十八公克）。
二、案經高雄市政府警察局移送台灣高雄地方法院檢察署檢察官偵查起訴。
    理  由
一、訊據被告乙○○矢口否認有何販賣安非他命予丙○○之犯行，辯稱：伊並未販賣
    毒品予丙○○，可能係伊之前曾借給丙○○十五萬元，並經常打電話催其還錢，
    其懷恨在心始加以誣賴云云。
二、經查：
（一）右揭被告販賣安非他命予丙○○施用之情，業據證人丙○○於警訊中供稱：我
      所吸食之安非他命均係向乙○○購買，約有十五、六次，係由其將安非他命送
      到我家中進行交易，每小包價格為三千元等語明確，參以警訊中丙○○亦不否
      認有施用安非他命之慣習，則其指證施用毒品來源係由被告處購得之情，尚非
      無故。再丙○○雖向被告購買安非他命，惟部分購買金錢係與潘勝中共同出資
      之情，除證人丙○○於警訊中供述甚詳外，亦核與證人潘勝中於警訊中陳述：
      「（問：丙○○安非他命來源你是否知道？）答：他曾告訴我說是向綽號「世
      清」購買而來。」等語相符，又被告與妻戊○○於九十年四月二十四日遭警查
      獲時，由戊○○之皮包內搜得安非他命二包（毛重七十八公克），有搜索扣押
      筆錄一紙附卷可稽，被告亦不否認該安非他命係其所有，惟辯稱毒品係供己吸
      食之用，然上開安非他命毛重高達七十八公克，顯逾常人施用之數量，且證人
      戊○○對上開安非他命為何會於其手提袋中查獲，亦於警訊中陳稱：因被告時
      常拿錢給伊，伊問被告金錢來源為何，被告都說是朋友還他的，後伊始知悉被
      告有在販賣毒品，為制止被告繼續販毒，始將安非他命置於自己袋中。戊○○
      既係被告之妻，相互關係密切，所言應具相當真實性且無設詞誣陷被告之理，
      是被告確有連續販賣第二級毒品安非他命予丙○○等情，堪已肯認。
（二）雖證人丙○○後於偵、審中更異前詞，改稱：並未向被告購買毒品，警訊中係
      說向世昌之人購買，非係向世清購買，證人潘勝中於偵查中亦改稱：我只是與
      丙○○共同出資，他向何人買，我並不清楚，惟證人即查獲丙○○之員警毛川
      賜則到庭供稱：丙○○有說係向綽號約為世清或是世昌之人購買，但我們有拿
      乙○○的口卡片請丙○○指認，他肯認即為此人等語明確（見本院九十年十月
      十一日訊問筆錄），而卷附被告影像資料，丙○○亦確於其上書寫：「此相片
之人就是我筆錄中販售毒品給我的人」等字樣，並於指認人欄加以簽名，有該
      資料一紙附卷可稽，又證人潘勝中除稱丙○○曾向其告知安非他命係向被告購
      買而來，已如上所述外，警訊中經提示被告上開影像資料，同亦肯認該人即為
      出賣毒品與丙○○之人，更供述丙○○曾帶被告去其家作客兩次等語，此與被
      告後於偵查中供稱：「（問：與潘勝中認識多久？）答：丙○○帶我去過他家
      二次‧‧‧」等語互核亦屬一致，從而，丙○○與潘勝中警訊中指述曾向被告
      購買安非他命一事，應為可採，渠等嗣後反覆之詞，顯係坦護被告之語，難加
      以採信。
（三）被告之妻戊○○後於審理中亦改稱被告並未販賣安非他命，警訊中如此陳述係
      員警欲收押其與被告，其始加以配合云云，惟查販賣毒品罪責甚重，應屬眾所
      週知之理，尚難想像戊○○僅因懼怕遭受短暫收押即任意誣指其夫涉有販毒重
      罪，致被告受有最高可能遭判處死刑風險之理，是其警訊所言，應為真實可信
      ，其嗣後更異之詞，亦係維護被告而為，難採之為對被告有利之認定。又辯護
      人另以戊○○警訊筆錄係於夜間加以製作，故該筆錄並無證據能力等語為被告
      加以辯護，查戊○○雖係於九十年四月二十四日下午六時二十五分之夜間時分
      接受訊問，惟員警製作上開筆錄之前，曾向戊○○告知現為夜間時分，並依刑
      事訴訟法相關規定向其詢問是否願意接受夜間訊問？戊○○亦答稱願意等情，
      可參上開警訊筆錄自明，是員警為戊○○製作筆錄過程尚合刑事訴訟法第一百
      條之三夜間訊問禁止之例外規定，該份筆錄自有證據能力。
（四）丙○○警訊中供稱係以0000000000之電話向被告聯絡販毒事宜，經
      函查該電話用戶係丁○○非係被告之情，有台灣大哥大股份有限公司函一紙附
      卷可稽，惟既丙○○指述被告販賣安非他命一節，已有前述相關事證可資佐憑
      ，上開電話用戶經查並非被告一節，不無可能係丙○○記憶不清，供述有誤所
      致，仍無法就此為對被告有利之認定。
（五）丙○○警訊中僅論及被告曾販售安非他命與其大約十五、六次，每次購買價錢
      為三千元，依罪疑為輕之原則，應認定被告販賣之次數為十五次，販賣所得則
      為四萬五千元。
（六）綜上所述，足見被告所辯，顯係卸責之詞，不足採信。本件事證明確，被告販
      賣第二級毒品犯行，堪以認定。
二、按安非他命為毒品危害防制條例第二條第二項所規定之第二級毒品。則被告販賣
    安非他命與丙○○之行為，核係犯毒品危害防制條例第四條第二項之販賣第二級
    毒品罪。其於八十九年六月至九十年二月中旬連續十五次販售安非他命之行為，
    時間緊接，手法相同，觸犯構成要件相同之罪，顯係基於概括犯意反覆為之，為
    連續犯，應依刑法第五十六條規定論以一罪。又其因販賣而持有安非他命之低度
    行為，為販賣之高度行為所吸收，不另論罪。爰審酌被告連續販賣安非他命予他
    人施用，戕害他人之身心，助長毒品之氾濫，且犯後未坦承犯行，態度不佳等一
    切情狀，量處如主文所示之刑，以資懲儆。至員警於丙○○住處扣得殘留海洛因
    之塑膠袋及電子秤，雖丙○○供稱係被告於九十年二月十六日攜帶海洛因及安非
    他命至其住處分裝後暫寄放於其處，惟訊據被告堅詞否認該日有至丙○○住處，
    又查無其他積極證據可認上開物品係被告置於丙○○處，尚難單憑丙○○指述即
    認扣案物係被告所有且與本件被告販賣安非他命犯行有何關聯，自不得為沒收之
    諭知，又被告於九十年四月二十四日遭查獲時所查扣之安非他命及海洛因，其中
    安非他命（毛重七十八公克），已經本院九十年度鳳簡字第三九二號判決諭知沒
    收銷燬，有該判決一紙附卷可稽，海洛因部分與被告上開販賣安非他命犯行並無
    關聯，亦均不併予宣告沒收。另被告販賣毒品所得四萬五千元，應依毒品危害防
    制條例第十九條第一項之規定宣告沒收，如全部或一部不能沒收時，以其財產抵
    償之。
三、公訴意旨另以：被告基於意圖營利之概括之犯意，連續於民國九十年一月上旬、
    一月中旬、一月二十一日止，在高雄縣鳳山市○○街九六巷五之四號甲○○住處
    等地，以每包新台幣六千元之價格，販賣第一級毒品海洛因共三次予甲○○，復
    於九十年二月十六日下午三時許，在高雄縣大樹鄉○○村○○路一六一號樓下，
    以十八萬元之價格，販賣安非他命三包（毛重共四百零五點五公克）予甲○○，
    因認其涉有毒品危害防制條例第四條第一項販賣第一級毒品及同條第二項販賣第
    二級毒品罪嫌。
四、按犯罪事實應依證據認定之，無證據不得推定其犯罪事實；不能證明被告犯罪者
    ，應諭知無罪之判決，刑事訴訟法第一百五十四條、第三百零一條第一項分別定
    有明文。又刑事訴訟法上所謂認定犯罪事實之證據，係指足以認定被告確有犯罪
    行為之積極證據而言，如未能發現有相當證據或證據不足以證明，自不能以推測
    或擬制之方法以為裁判基礎，又認定不利於被告之事實，需依積極證據，苟積極
    證據不足為不利被告之認定時，即應為有利於被告之認定，更不必有何有利之證
    據，最高法院二十九年上字第三一０五號，四十年台上字第八六號及三十年上字
    第八一六號判例可資參照。
五、公訴人認被告涉犯前述販賣毒品犯行，無非係以證人林仲涵指述、扣案毒品數量
    甚鉅及被告之妻戊○○證述被告有在販賣海洛因及安非他命等情為其論罪之依據
    ，訊據被告則堅詞否認有何販賣海洛因與安非他命予甲○○之犯行，辯稱：伊與
    甲○○並不相識，未有販賣毒品與甲○○之情。經查：甲○○於九十年二月十七
    日零時三十分許，在高雄市○○區○○路一九五巷與自立路口遭警查獲持有安非
    他命共重四百零五點五公克之事實，固據其自承在卷甚明，惟向其質以毒品來源
    為何？甲○○初於第一次警訊時供稱：「我是於民國九十年二月十六日十七時和
    綽號第二之男子到屏東大橋前左轉九大路，左邊一棟大樓前，向綽號世昌之男子
    ‧‧‧以新台幣十八萬元之價格購買。」、「‧‧‧綽號世昌之男子其特徵，年
    約五十歲、蓄長髮、身材矮胖。」，後於第二次接受警方訊問時，對毒品來源則
    改口供稱：「被查獲之安非他命是我和綽號第二男子二人，於九十年二月十六日
    下午十五時許在高雄縣大樹鄉○○○村○○路一六一號樓下（超商前）以新台幣
    十八萬元向綽號「吊車」購得‧‧‧」、「吊車姓名叫丙○○‧‧‧」、「我曾
    經向丙○○購買過三次海洛因毒品吸食，第一次購買時間是九十年一月初，丙○○將毒品海洛因拿到我家住處（半錢、價錢六千元）、第二次是九十年一月中旬
    ，在高雄縣大寮鄉後庄橋旁，以六千元購得半錢海洛因、第三次購買時間是九十
    年一月二十一日（除夕前），丙○○以半錢海洛因送到我家，我以六千元購得。
    」，觀諸甲○○前揭所述，皆未供稱海洛因及安非他命係向被告購買，所言綽號
    「世昌」之男子雖與被告姓名「世清」相似，惟其形容該人特徵年約五十歲、身
    材矮胖一節，又與本院審理時親見被告年約三十歲、身材高挑等情明顯有所不同
    ，可否逕以甲○○警訊所言，遽認被告有販賣毒品之舉，已非無疑。嗣甲○○於
    偵查中，除於九十年五月十五日偵訊筆錄上供稱：毒品皆係向世清購買外，於後
    續偵、審過程中皆稱：毒品係丙○○打電話給世昌，再由世昌出面交付毒品等語
    ，不論甲○○所說之人綽號究竟為「世清」或「世昌」，檢察官命其當面指認被
    告是否係其所言之世清或世昌時，其則供稱：並不認識當庭被告。（見偵查卷第
    四十二頁背面），亦難認被告即為販售海洛因與安非他命與甲○○者。證人丙○○雖於警訊中供稱：甲○○為警查獲之安非他命係直接至其住處向被告購買而來
    ，惟此與甲○○前開兩次警訊中所述：安非他命係在高雄縣大樹鄉○○○村○○
    路一六一號樓下超商前所購得等語，又不相符，且丙○○曾係甲○○指述販售毒
    品之人，其所言毒品係甲○○至其住處另向他人所購之情，是否係卸責之詞亦值
    考慮，至被告之妻戊○○雖供述被告有販賣安非他命及海洛因之舉，惟因難認甲○○所述販賣毒品與其之人即為被告，縱戊○○所言為真，僅能證明被告或有出
    賣毒品與他人，尚無法就此認其有販售毒品與甲○○。此外，復查無其他積極證
    據可認被告有何公訴人所指之販賣第一級及第二級毒品犯行，揆諸前揭判例說明
    ，自應分別為無罪之諭知。惟因公訴人認被告販賣第二級毒品安非他命部分，與
    前開論罪科刑之部分有連續犯裁判上一罪之關係，爰不另為無罪之諭知，附此敘
    明。
據上論斷，應依刑事訴訟法第二百九十九條第一項前段、第三百零一條第一項，毒品
危害防制條例第四條第二項、第十九條第一項，刑法第十一條前段、第五十六條，判
決如主文。
中      華      民      國      九十一    年    九      月      十三    日
                                  臺灣高雄地方法院刑事庭
                                      審判長法  官  黃三友
                                            法  官  涂裕洪
                                            法  官  黃宗揚
右正本證明與原本無異。
如不服本判決，應於判決送達後十日內，向本院提出上訴狀。
                                           書記官   陳掌珠
中      華      民      國      九十一    年    九      月      十三    日
附錄：本判決論罪科刑法條：
毒品危害防制條例第四條第二項
製造、運輸、販賣第二級毒品者，處無期徒刑或七年以上有期徒刑，得併科新台幣七
百萬元以下罰金。
